【裁判字號】    97,上易,444
【裁判日期】    970508
【裁判案由】    竊盜
【裁判全文】
臺灣高等法院刑事判決                 97年度上易字第444號
    上  訴  人
    即  被  告  甲○○
上列上訴人因竊盜案件，不服臺灣士林地方法院96年度易字第12
37號，中華民國96年11月30日第一審判決（起訴案號：臺灣士林
地方法院檢察署96年度偵字第6957號），提起上訴，本院判決如
下：
    主  文
上訴駁回。
    事  實
一、甲○○於民國96年3月16日晚上8時39分（起訴書載為「晚上
    6時許」，業經蒞庭檢察官當庭更正）， 於臺北縣淡水鎮○
    ○街89號燦坤3C賣場淡水店購物時，意圖為自己不法之所有
    ，於該店置放燒錄器架上徒手竊取SONY廠牌DVD燒錄器1盒，
    得手後置於其隨身攜帶之黑色背包，為掩人耳目，再選購數
    件電子產品後前往櫃檯結帳，惟未將前開背包內之燒錄器取
    出結帳即行離去。嗣燦坤3C賣場淡水店員工發現產品遭竊，
    調閱店內監視錄影光碟，始悉上情。
二、案經臺北縣政府警察局淡水分局報告臺灣士林地方法院檢察
    署檢察官偵查起訴。
    理  由
一、右揭事實業據被告於本院審判時坦承不諱，被告甲○○雖於
    原審否認有何竊盜犯行，並辯稱： 其並未將失竊之DVD燒錄
    器放進所攜帶之背包內，其前往櫃檯結帳時，尚自背包內取
    出皮夾付款，且離開該店時，門口警鈴並未發出響聲，足見
    其並未竊取上揭物品云云。惟查：
  1.上開事實，業據證人即燦坤3C賣場淡水店生活家電股長戴兆
    琮於原審證稱：淡水店曾遭慣竊行竊，故店內販售之商品均
    僅放1台在架上，只要有人行竊就會發現；96年3月16日晚上
    發現SONY廠牌DVD燒錄器1盒被竊，經調閱錄影帶，發現於被
    竊前幾個小時只有被告經過被竊燒錄器之陳列區，被告有伸
    手拿該燒錄器放入包包內，後來到櫃台結帳時沒有將商品拿
    出來給結帳人員結帳，被告結帳商品中沒有該項商品等語綦
    詳（見原審卷第20頁）， 並有失竊之SONY廠牌DVD燒錄器照
    片2幀、該燒錄器陳列區域、擺設位置照片各1幀、監視錄影
    光碟1片、監視畫面翻拍照片8幀、 被告96年3月16日於燦坤
    3C 賣場淡水店之消費明細、發票等附卷可稽（ 偵查卷第18
    、20 、15至17頁、第29至31頁）； 前揭監視錄影光碟於偵
    查中經勘驗，結果為： 案發當天被告身著黑色長袖手臂2側
    有白色條狀之黑色上衣，攜帶黑色包包，該男子從架上拿取
    盒狀物品放入其黑色包包中，該男子穿著與卷附照片（偵查
    卷第15至19頁）櫃檯前結帳男子相同等語（偵查卷第48頁）
    ，被告於偵查中亦坦承該錄影光碟翻拍照片中攜帶黑色背包
    之黑衣男子即為其本人（偵查卷第46頁）；又原審於審判期
    日當庭播放卷附監視錄影光碟，於檔案編號000000000000號
    之畫面清楚顯示： 1名黑衣男子自架上取下本件遭竊之燒錄
    器放入所背之黑色背包內，被告並自承畫面中之男子確實為
    其本人，其確實有將燒錄器放在包包裏，不記得後來有無拿
    出來結帳等語（見原審卷第32、33、34頁）。綜上，被告確
    於上揭時、地竊取SONY廠牌DVD燒錄器1台，洵堪認定。
  2.被告雖以前詞置辯，惟查上揭監視錄影光碟清楚顯示被告行
    經遭竊燒錄器之陳列區時，伸手將該燒錄器放入背包，隨即
    轉身，嗣被告前往櫃檯欲結帳時，先俯身將該背包置於櫃檯
    下方，並刻意背對服務人員取出皮夾，顯已有意掩飾背包內
    藏置之竊取物品；進者，被告就案發當天有無攜帶背包至燦
    坤3C賣場淡水店乙節，於偵查中先係供稱：其當天未帶任何
    包包（偵查卷第43頁），嗣經檢察官播放監視錄影光碟後，
    始又改稱：其有帶包包，當時係包包滑下來，光碟才會拍到
    疑似其將燒錄器放入包包之畫面云云（偵查卷第46頁），其
    前後供述不一，所辯顯非屬實；又該失竊之燒錄器因預算問
    題未貼防盜貼紙，業據證人戴兆琮於原審證述明確（見原審
    卷第20頁），被告於原審以其離開該店時並未啟動警鈴云云
    否認犯行，殊屬狡辯，洵無可採，故被告於本院自白犯行，
    應堪採認。本件事證明確，被告犯行堪以認定，應依法論科
    。
二、核被告所為，係犯刑法第320條第1項之竊盜罪。原審因認被
    告罪證明確，引用刑法第320條第1項、第41條第1項前段 ，
    刑法施行法第1條之1第1項、第2項前段，中華民國九十六年
    罪犯減刑條例第2條第1項第3款、第7條、第9條之規定， 並
    審酌被告正值青壯之年，且身為電腦維修工程師，智識程度
    頗高，竟不思以正當方式取得財物，為逞私慾而竊盜他人之
    財物，侵害他人之財產安全，且於偵審飾詞卸責，毫無悔意
    ，犯後態度不佳，及其犯罪動機、目的、所生危害等一切情
    狀，認檢察官求處有期徒刑6月尚欠允當，量處有期徒刑8月
    ，以示懲儆。復以被告犯罪時間係在96年4月24日以前， 合
    於中華民國96年罪犯減刑條例之減刑條件， 爰依該條例第2
    條第1項第3款規定減其宣告刑2分之1如主文所示，並諭知易
    科罰金之折算標準。核其認事用法尚無未合，量刑亦稱妥適
    ，上訴人即被告上訴意旨認原審量刑過重，請求從輕量刑，
    並無理由，上訴應予駁回。
據上論斷，應依刑事訴訟法第368條，判決如主文。
本案經檢察官周誠南到庭執行職務。
中    華    民    國    97    年    5     月    8     日
            刑事第４庭    審判長法  官  沈宜生
                                法  官  鄭水銓
                                法  官  周煙平
以上正本證明與原本無異。
不得上訴。
                                書記官  蕭麗珍
中    華    民    國    97    年    5     月    13    日
附錄：本案論罪科刑法條全文
刑法第320條第1項
意圖為自己或第三人不法之所有，而竊取他人之動產者，為竊盜
罪，處5年以下有期徒刑、拘役或5百元以下罰金。
意圖為自己或第三人不法之利益，而竊佔他人之不動產者，依前
項之規定處斷。
前二項之未遂犯罰之。


司法院資訊處製作；財團法人民間司法改革基金會備份。
